臺灣橋頭地方法院行政訴訟判決
111年度交字第59號
原      告  黃永財  
被      告  高雄市政府交通局

代  表  人  張淑娟  
訴訟代理人  蘇健義  
上列當事人間交通裁決事件，原告不服被告中華民國111年3月30
日高市交裁字第00-000000000、00-000000號裁決，提起行政訴
訟，本院於111年7月20日言詞辯論終結，判決如下：
    主  文
原告之訴駁回。
訴訟費用新臺幣300元由原告負擔。
    事實及理由
一、事實概要：原告駕駛其所有車牌號碼000-0000號自用小客貨
    車（下稱系爭汽車），於民國110年11月19日17時59分許，
    先在高雄市仁武區○○○路與○○○路口（下稱A路口）前，次在
    高雄市仁武區○○○路與○○○口（下稱B路口）前，因有「汽車
    駕駛人未依規定使用方向燈」之交通違規各1次，經民眾檢
    具行車紀錄器影像（下稱採證影像）向警察機關提出檢舉，
    由高雄市政府警察局仁武分局（下稱舉發機關）查明違規屬
    實後，逕行舉發，填製高市警交字第000000000、000000000
    號舉發違反道路交通管理事件通知單（下稱系爭舉發通知單
    ）。原告不服舉發，於111年1月11日向被告提出陳述，經舉
    發機關於111年3月9日函查復認違規屬實等語。原告仍不服
    ，向被告申請裁決，被告依據道路交通管理處罰條例（下稱
    處罰條例）第42條第1項、違反道路交通管理事件統一裁罰
    基準及處理細則（下稱處理細則）第45條規定，於111年3月
    30日就前揭原告於A路口、B路口前未打方向燈之行為，開立
    高市交裁字第00-000000000、00-000000000號裁決書，各裁
    處原告「罰鍰新臺幣（下同）1,200元」之處分（下稱原處
    分A、原處分B）。原告仍表不服，遂提起本件行政訴訟。
二、原告主張：原處分A、原處分B所載之違規時間、事項相同，
    地點也很接近，被告卻重複裁罰等語。並聲明：原處分撤銷
    。
三、被告則以：原告於A路口、B路口前均未打方向燈，屬行駛經
    過一個路口以上之2次違規行為，得連續舉發，被告據以裁
    處2次，並無不合等語。並聲明：原告之訴駁回。
四、本院之判斷：
  ㈠按行車遇有轉向、減速暫停、讓車、倒車、變換車道等情況
    時所用之燈光及駕駛人之手勢，應依下列規定：二、左轉彎
    時，應先顯示車輛前後之左邊方向燈光，或由駕駛人表示左
    臂平伸，手掌向下之手勢；汽車駕駛人，應依下列規定使用
    方向燈：二、左（右）轉彎時，應先顯示車輛前後之左（右
    ）邊方向燈光；變換車道時，應先顯示欲變換車道方向之燈
    光，並應顯示至完成轉彎或變換車道之行為。道路交通安全
    規則第91條第1項第2款、第109條第2項第2款分別定有明文
    。再按汽車駕駛人，不依規定使用燈光者，處1,200元以上3
    ,600元以下罰鍰。處罰條例第42條亦有明文。又按「第7條
    之2之逕行舉發案件有下列情形之一者，得連續舉發：一、
    逕行舉發汽車行車速度超過規定之最高速限或低於規定之最
    低速度或有第33條第1項、第2項之情形，其違規地點相距六
    公里以上、違規時間相隔六分鐘以上或行駛經過一個路口以
    上。但其違規地點在隧道內者，不在此限」，處罰條例第85
    條之1第2項第1款已有明定。而公路主管或警察機關受理處
    罰條例第7條之1規定「民眾檢舉舉發」案件，雖非屬同條例
    第7條之2之情形，惟如警方自己執行舉發案件時尚且受前揭
    規定之拘束，而作為補充警方逕行舉發時合法取證資訊之民
    眾檢舉舉發案件，既同具當場不能掣單舉發之類似情狀，自
    應受前揭規定之拘束為宜。故基於二者本質上之類似性，道
    交條例第7條之1之民眾檢舉舉發案件亦應類推適用上開規定
    ，以評價檢舉之違規行為次數後，掣單舉發，始符處罰條例
    第85條之1第2項第1款之規範意旨。　
  ㈡經查，原告駕駛系爭汽車，於事實概要欄所示時間，先行經A
    路口前向左變換車道，通過A路口後，又在B路口前向右變換
    車道，2次變換車道過程中，均未閃爍左右方向燈光等情，
    業經本院當庭勘驗採證影像屬實（見本院卷第76頁），嗣民
    眾於7日內即110年11月22日檢具採證影片提出檢舉，舉發機
    關認原告違規行為屬實，遂依法舉發等情，有系爭舉發通知
    單在卷足憑（見本院卷第37、39頁），堪認原告確有2次「
    汽車駕駛人未依規定使用方向燈」之違規事實，被告據以作
    成原處分A、原處分B，分別裁罰原告，即屬合法有據。
  ㈢原告雖主張原處分A、原處分B所載時間及違規事項相同，為
    重複裁罰等語。惟查，原告所為前揭2次違規行為，其違規
    地點已行駛經過一個路口（即○○○路與○○○路口）以上，依前
    開說明，自得連續舉發，被告認定原告有2次「汽車駕駛人
    未依規定使用方向燈」之違規，據以分別裁處原告，並無違
    誤。原告請求撤銷即無理由。
五、綜上所述，原告於上述時間、地點，確有2次「汽車駕駛人
    未依規定使用方向燈」之違規行為，被告據以作成原處分A
    、原處分B裁處原告，並無違誤。原處分並無違法，原告訴
    請撤銷為無理由，應予駁回。
六、本件第一審裁判費為300元，應由原告負擔，爰確定第一審
    訴訟費用額如主文第2項所示。
七、據上論結，原告之訴無理由，判決如主文。
中　　華　　民　　國　　111 　年　　8 　　月　　10　　日
　　　　　　　　　行政訴訟庭　法　官　張立亭
上為正本係照原本作成。
如不服本判決，應於判決送達後20日內，向本院提出上訴狀並表
明上訴理由（原判決所違背之法令及其具體內容或依訴訟資料可
認為原判決有違背法令之具體事實），其未載明上訴理由者，應
於提出上訴後20日內向本院補提理由書（上訴狀及上訴理由書均
須按他造人數附繕本，如未按期補提上訴理由書，則逕予駁回上
訴），並應繳納上訴裁判費新臺幣750元。
中　　華　　民　　國　　111 　年　　8 　　月　　10　　日
　　　　　　　　　　　　　　　書記官　洪嘉鴻